【裁判字號】    96,訴,548
【裁判日期】    970530
【裁判案由】    偽造文書等
【裁判全文】
臺灣新竹地方法院刑事判決               96年度訴字第548號
公  訴  人  臺灣新竹地方法院檢察署檢察官
被      告  乙○○
                    北區戶政事務所）
上列被告因偽造文書等案件，經檢察官提起公訴（96年度偵字第
2889號），本院合議庭裁定進行簡式審判程序，並判決如下：
    主  文
乙○○犯竊盜罪，累犯，處有期徒刑肆月，如易科罰金以新臺幣
壹仟元折算壹日，減為有期徒刑貳月，如易科罰金以新臺幣壹仟
元折算壹日。又共同犯行使偽造私文書罪，累犯，處有期徒刑陸
月，如易科罰金以新臺幣壹仟元折算壹日，減為有期徒刑月，
如易科罰金，以新臺幣壹仟元折算壹日。如附表所示簽帳單上偽
造之「甲○○」署名共計肆枚均沒收。應執行有期徒刑伍月，如
易科罰金，以新臺幣壹仟元折算壹日。如附表所示簽帳單上偽造
之「甲○○」署名共計肆枚均沒收。
    事  實
一、乙○○前於民國89年間，因詐欺案件，經本院以89年度易字
    第747 號處以有期徒刑8 月確定。復因業務侵占案件，經本
    院以89年度易字第1453號處以有期徒刑8 月確定。以上2 罪
    ，經本院以90年度聲字470 號裁定應執行有期徒刑1 年2 月
    確定，於91年4 月1 日縮刑期滿視為執行完畢。乙○○於95
    年10月10日晚間某時，趁友人甲○○酒醉至其位於新竹市○○路○ 段祐美傢具4 樓401 室租處睡覺之際，意圖為自己不
    法之所有，竊取甲○○所有之安泰商業銀行（下稱安泰銀行
    ）卡號0000000000000000號信用卡及合作金庫銀行（下稱合
    作金庫）卡號0000000000000000號信用卡各1 張，得手後至
    新竹市○○路1050巷280 號8 樓找友人丙○○（業經本院以
    協商判決判處有期徒刑6 月，減有期徒刑3 月）及劉皖君（
    另經台灣新竹地方法院檢察署為緩起訴處分），告知上開信
    用卡係其所竊，然因信用卡背面簽名為男性姓名，需由丙○○出面刷卡，丙○○即在客廳內練習甲○○之簽名後，由不
    知情之廖皇皓騎乘機車搭載乙○○，丙○○騎乘機車搭載劉
    皖君外出購物。乙○○、丙○○及劉皖君3 人乃基於偽造文
    書及詐欺之犯意聯絡，於附表所示時間、地點，由丙○○接
    續持上開信用卡向特約商店刷卡消費如附表所示金額，再於
    信用卡簽帳單商店收據聯上之持卡人簽名欄接續偽簽甲○○
    之署名而偽造私文書後，交還予特約商店店員核對以行使，
    使店員誤認丙○○為有權使用信用卡之人而交付財物，足生
    損害於甲○○、安泰銀行、合作金庫及各該特約商店。嗣甲○○發覺信用卡遺失而報警，由警方調閱快樂速銷藥妝店之
    監視錄影帶而查獲。
二、案經甲○○訴由新竹市警察局第二分局報告臺灣新竹地方法
    院檢察署檢察官偵查起訴。
    理  由
一、本件被告所犯偽造文書等罪，均非死刑、無期徒刑、最輕本
    刑為3 年以上有期徒刑之罪或高等法院管轄第一審之案件，
    其於本院準備程序進行中，就被訴事實先為有罪之陳述，本
    院認為合於刑事訴訟法第273 條之1 之規定，裁定進行簡式
    審判程序，先予敘明。
二、上揭犯罪事實，業據被告乙○○於本院準備程序及審理中坦
    承不諱，核與被害人甲○○於警詢及偵訊中指述情節，及證
    人劉皖君於警詢及偵查中證述大致相符，並有合作金庫信用
    卡簽單影本、安泰銀行信用卡簽單影本、合作金庫交易處理
    紀錄表及安泰銀行消費明細表及監視錄影帶翻拍照片等佐之
    ，是被告之自白有與之相符之書證佐之，其犯行堪以認定。
三、核被告所為，係犯刑法第320 條第1 項之竊盜罪，第216 條
    、第210 條之行使偽造私文書罪及刑法第339 條第1 項之詐
    欺取財罪。被告與丙○○、劉皖君就上開行使偽造私文書、
    詐欺取財犯行間，具有犯意聯絡、行為分擔，為共同正犯。
    被告在信用卡簽帳單上偽造「甲○○」署名之行為，為偽造
    上開私文書之部分行為，偽造私文書後持以行使，偽造之低
    度行為為其後行使之高度行為所吸收，均不另論罪。被告所
    犯數次偽造私文書及詐欺取財為密集時間內，於同一地點實
    施，侵害同一之法益，各行為之獨立性極為薄弱，均屬接續
    犯。被告所犯行使偽造私文書與詐欺取財犯行，為一行為觸
    犯數罪名，為想像競合犯，應從一重之行使偽造私文書論斷
    。被告所犯上開行使偽造私文書罪及竊盜罪間，犯意個別、
    行為互異，應分論併罰。爰審酌被告僅因一時失慮而觸犯本
    次犯行，且被告坦承犯行，以及被害人已到庭表示願意原諒
    被告且請求本院從輕量刑等一切情狀，分別量處如主文所示
    之刑。被告犯罪時間係在96年4月24日以前，所犯又非中華
    民國96年罪犯減刑條例第3條列舉不予減刑之罪名，爰併依
    中華民國96年罪犯減刑條例第2條第1項第3款、第7條之規定
    於判決時就所犯各罪同時諭知減其宣告刑期2分之1，並定其
    應執行刑及諭知易科罰金之折算標準。另被告在上開信用卡
    如附表所示之簽帳單上偽造「甲○○」署名共4枚，均應依
    刑法第219條之規定併予宣告沒收。
四、據上論斷，刑事訴訟法第273 條之1 第1 項、第299 條第1
    項前段，刑法第28條、第210 條、第216 條、第320 條第1
    項、第339條第1項、刑法第47條第1項、第55條、第51條第5
    款、第41條第1項前段、第2項、第219條，刑法施行法第1條
    之1，中華民國九十六年罪犯減刑條例第2條第1項第3款、第
    7 條，判決如主文。
本案經檢察官楊仲萍到庭執行職務。
中    華    民    國    97    年    5    月    30     日
                        刑事第二庭  法  官  李毓華
以上正本證明與原本無異。
如不服本判決應於收受本判決後10日內向本院提出上訴書狀，上
訴書狀應敘述具體理由。上訴書狀未敘述上訴理由者，應於上訴
期間屆滿後20日內補提理由書狀於本院 (均須按他造當事人之人
數附繕本 )「切勿逕送上級法院」。
中    華    民    國    97    年    5     月    30    日
                                    書記官  陳美利
附錄論罪科刑法條：
中華民國刑法第210條
偽造、變造私文書，足以生損害於公眾或他人者，處五年以下有
期徒刑。
中華民國刑法第216條
行使第210 條至第215 條之文書者，依偽造、變造文書或登載不
實事項或使登載不實事項之規定處斷。
中華民國刑法第320條（普通竊盜罪、竊佔罪）
意圖為自己或第三人不法之所有，而竊取他人之動產者，為竊盜
罪，處 5 年以下有期徒刑、拘役或 5 百元以下罰金。
意圖為自己或第三人不法之利益，而竊佔他人之不動產者，依前
項之規定處斷。
前二項之未遂犯罰之。
中華民國刑法第339 條
意圖為自己或第三人不法之所有，以詐術使人將本人或第三人之
物交付者，處五年以下有期徒刑、拘役或科或併科一千元以下罰
金。
以前項方法得財產上不法之利益或使第三人得之者，亦同。
前二項之未遂犯罰之。
附表：
┌─┬─────┬─────┬─────┬─────┐
│編│時  間    │特約商店  │盜刷金額  │簽單上偽造│
│號│          │          │（新臺幣）│署押      │
│  │          │          │暨使用信用│          │
│  │          │          │卡        │          │
├─┼─────┼─────┼─────┼─────┤
│1 │95年10月10│北辰通訊電│11000元   │甲○○一枚│
│  │日21時40分│信行（新竹│安泰銀行（│          │
│  │          │市○○路10│卡號詳犯罪│          │
│  │          │0號）     │事實欄）  │          │
├─┼─────┼─────┼─────┼─────┤
│2 │95年10月10│永旭銀樓（│9200元    │同  上    │
│  │日21時49分│新竹市文昌│安泰銀行（│          │
│  │          │路90號）  │卡號詳犯罪│          │
│  │          │          │事實欄）  │          │
├─┼─────┼─────┼─────┼─────┤
│3 │95年10月10│元盛銀樓（│7712元    │同  上    │
│  │日21時59分│新竹市東門│合作金庫（│          │
│  │          │街126號） │卡號詳犯罪│          │
│  │          │          │事實欄）  │          │
├─┼─────┼─────┼─────┼─────┤
│4 │95年10月10│快樂速銷藥│5478元    │同  上    │
│  │日22時30分│妝（新竹市│合作金庫卡│          │
│  │          │明湖路398 │號詳犯罪事│          │
│  │          │號）      │實欄      │          │
├─┴─────┴─────┴─────┴─────┤
│總計：33390元                                     │
└─────────────────────────┘


司法院資訊處製作；財團法人民間司法改革基金會備份。
